臺灣高等法院花蓮分院刑事判決　　　　 94年度上訴字第186號
上　訴　人
即　被　告　丙○○
選任辯護人　魏辰州律師
上列上訴人因違反毒品危害防制條例案件，不服臺灣臺東地方法
院93年度訴字第178號中華民國94年7月25日第一審判決（起訴
案號：臺灣臺東地方法院檢察署93年度偵字第1602號），提起上
訴，本院判決如下：
    主  文
原判決關於丙○○部分撤銷。
丙○○共同販賣第一級毒品，累犯，處無期徒刑，褫奪公權終身
，扣案海洛因毒品五塊（淨重一八七．八九公克）沒收銷燬。
    事　實
一丙○○於民國（下同）87年間因使人受重傷未遂案件，經原審
  法院判處有期徒刑3年6月確定，於91年1月20日縮短刑期執行
  完畢（翌日釋放），詎竟不知悔改，與甲○○、乙○○共同基
  於販賣第一級毒品海洛因營利之犯意連絡，經由楊琦文告知彰
  化縣彰化市綽號「嫂子」之不詳姓名女子處可購得大量之海洛
  因後，於93年7月6日上午，由丙○○、甲○○、楊琦文3人自
  台東縣知本火車站共同搭乘火車前往彰化市（楊琦文準備自己
  購買少許海洛因供己吸用），再於同日下午6時許，在彰化市
  某旅內，由丙○○、甲○○共同以新台幣（下同）65萬元價
  格（由丙○○出資20萬元，甲○○、乙○○共同出資45萬元）
  ，向綽號「嫂子」之女子購得海洛因5塊（合計淨重187.89公
  克），完成交易後隨即一同搭乘火車返回台東縣太麻里鄉，並
  通知乙○○於車抵太麻里火車站時駕車前往接應，於翌日（7
  日）凌晨1時30分許，賴、吳、楊3人到達太麻里火車站、乙○○駕車前去接應時，為在場埋伏之警察當場查獲逮捕，並於丙○○身上搜出上開海洛因5塊（甲○○、乙○○所涉共同販賣
  第一級毒品部分業經原審法院判處罪刑確定）。
二案經台東縣警察局移送台灣台東地方法院檢察署檢察官偵查起
  訴。
    理  由
一訊據被告丙○○對於前揭犯罪事實，除辯稱所購得之海洛因欲
  供自己施用而非意圖供販賣營利外，餘皆坦承不諱，被告上開
  自白核與證人楊琦文於原審法院結證情節大致相符，其他復有
  扣案海洛因5塊（驗餘淨重187.89公克）可資佐證，上開海洛
  因經送由法務部調查局鑑定結果，確含第一級毒品海洛因成分
  （純度為百分之58.09）、合計淨重187.89公克，此有法務部
  調查局鑑定通知書1份在卷可稽（見偵查卷第68頁）。被告丙○○雖以前詞置辯，其選任辯護人辯護意旨略謂本件並無積極
  證據證明被告購入上開海洛因係欲供販賣之用，且亦未查獲有
  分裝袋或電子磅秤一般供販賣毒品之分裝工具，所辯其1次購
  入較多之海洛因價格較為便宜而欲供自己施用，尚非全然不可
  採信等語，然查：
　(一)被告丙○○於檢察官偵查中供稱本次伊出資購買海洛因之20
    萬元係用現金卡向銀行借來的（見偵查卷第46-47頁），顯
    見被告丙○○手頭並不寬裕，而以銀行現金卡借款其循環利
    率約為年息百分之20左右之重利，此為眾所週知之事實，再
    以本件被告出資20萬元比例計算其可分得之海洛因重達57.8
    1公克；衡之被告以上述重利借款購入重達57.81公克重量之
    海洛因之情形，顯非僅圖大量購買價格較為便宜而欲供自己
    施用，則被告與甲○○等人共同購入之初，依經驗法則判斷
    ，即有欲供販賣營利之用，應可認定，被告上開辯解及辯護
    人之辯護意旨經核即無可採。
  (二)共同被告甲○○、乙○○分別在台東區中小企業銀行、台灣
    土地銀行台東分行、台東卑南郵局於93年7月6日分別提領10
    萬元、12萬元、10萬元、9萬5千元，此亦有交易紀錄在卷可
    憑，而甲○○、乙○○因本件共同犯罪經原審判處罪刑經上
    訴本院後撤回上訴確定，則被告丙○○確與吳、黃2人共同
    意圖販賣營利而販入上開海洛因，應甚明顯。
二按販賣毒品罪，並不以販入後復行販出為必要，祇要基於營利
  之意圖，將毒品販入或販出，有一於此，其販賣毒品即屬既遂
  ；核被告所為，係犯毒品危害防制條例第4條第1項之販賣第一
  級毒品罪，被告販入海洛因後之持有行為為販賣行為所吸收，
  不另論罪。其與已判決確定之共同被告甲○○、乙○○間有犯
  意連絡及行為分擔，為共同正犯。又被告於87年間因使人受重
  傷未遂罪，經原審法院判處有期徒刑3年6月確定，於91年1月
  20日執行完畢，此有卷附前科調查表可稽，其於5年內再犯本
  件之罪，應論以累犯，惟其所犯法定本刑為死刑或無期徒刑，
  依法不得加重。本件原審論處被告共同販賣第一級毒品罪刑，
  原非無見，被告上訴空言否認有販賣營利之意圖，其上訴雖無
  理由，惟查販賣第一級毒品，嚴重危害國民健康，衡其犯罪情
  節並無可憫恕之處，原審引用刑法第59條規定減輕其刑，適用
  法律顯有不當，因由本院撤銷改判，並審酌被告與共犯共同販
  入毒品數量已達187.89公克等一切情狀，量處無期徒刑，褫奪
  公權終身。查獲之第一級毒品沒收銷燬之。末查原審法院審理
  中公訴人函送之扣案疑似海洛因2.1公克部分，係被告丙○○
  另於94年度戒毒偵字第18號扣案物品，與本件被告所涉犯罪無
  關，故不應由本案宣告沒收，附此明。
據上論斷，應依刑事訴訟法第369條第1項前段、第364條、第299
條第1項前段、毒品危害防制條例第4條第1項、第8條第1項前段
、刑法第11條前段、第28條、第47條、第37條第1項判決如主文
。
本案經檢察官蔡國禎到庭執行職務。
中　　華　　民　　國　　94　　年　　12　　月　　20　　日
                  　　　審判長法  官  謝志揚
                              法  官  何方興
                              法  官  蔣有木
以上正本證明與原本無異。
如不服本判決，應於送達後10日內，向本院提出上訴狀。其未敘
述理由者，並應於提出上訴狀後10日內向本院補提理由狀（須附
繕本）。
        　　　　　　　　　　　書記官　陳萬山
中　　華　　民　　國　　94　　年　　12　　月　　20　　日
附錄本判決論罪科刑法條：
毒品危害防制條例第4條第1項
製造、運輸、販賣第一級毒品者，處死刑或無期徒刑；處無期徒
刑者，得併科新臺幣1千萬元以下罰金。
毒品危害防制條例第8條第1項
轉讓第一級毒品者，處 1 年以上 7 年以下有期徒刑，得併科新
臺幣 1 百萬元以下罰金。
